# 请教下关于增加注册资本的验资报告

提问人：hxh0130 时间：2013-09-09 10:18:21
知道了，谢谢，就是在验资事项说明里要写最后一次的换发营业执照情况

回答人：chenyiwei
这是最基本的要求。前若干次的变更情况可根据具体情况确定是否需在验资事项说明中提及，没有统一规定。